臺灣高等法院刑事判決　　　　　　　 100年度上易字第2176號
上　訴　人
即　被　告　李思儀
　　　　　　吳孟勳
上列上訴人因詐欺等案件，不服臺灣板橋地方法院100年度易字
第1334號，中華民國100年7月29日第一審判決（起訴案號：臺灣
板橋地方法院檢察署99年度偵字第28932號），提起上訴，本院
判決如下：
    主  文
上訴駁回。
    事實及理由
一、本案經本院審理結果，認第一審以上訴人即被告李思儀、吳
    孟勳二人均犯刑法第339條第1項之詐欺罪及律師法第48條第
    1項之未取得律師資格意圖營利而辦理訴訟事件罪，被告二
    人有犯意連絡、行為分擔，為共同正犯，且共同所犯二罪，
    係以一行為觸犯數罪名，為想像競合犯，而依刑法第55條前
    段規定從一重之刑法第339條第1項詐欺取財罪處斷，各判處
    有期徒刑3月，並諭知如易科罰金折算之標準為新臺幣1000
    元折算一日，經核其認事用法及量刑均無不當，應予維持，
    並除理由部分，增列被告二人於本院審理中坦認犯罪事實（
    本院卷第30頁反頁）外，餘均引用第一審判決書記載之事實
    、證據及理由（如附件）。
二、上訴駁回之理由
(一)被告二人上訴意旨原均否認犯行，然於本院審理時已坦認犯
    罪事實，僅請求給予緩刑云云。
(二)惟查：
  (1)被告吳孟勳除於民國97年因過失致死罪，經臺灣臺中地方法
    院97年度交簡字第88號判處有期徒刑6月，如易科罰金以新
    臺幣900元折算1日、緩刑2年確定（於99年8月20日緩刑期滿
    ）及於同年間因犯刑法第212條、第216條行使偽造特種文書
    罪及刑法第339條第1項詐欺罪，經臺灣板橋地方法院97年度
    簡字第10470號判處應執行拘役60日，如易科罰金以新臺幣
    1000元折算1日，並於98年6月29日因准易科罰金執行完畢外
    ，並曾於同年間因妨害兵役案件，經臺灣臺中地方法院97年
    度沙簡字第392號判決處有期徒刑2月，如易科罰金以新臺幣
    1000元折算1日確定，而於97年10月6日因准易科罰金執行完
    畢等，有本院之被告吳孟勳前案紀錄表在卷可憑（本院卷第
    18頁至第20頁），準此，被告吳孟勳於本案行為（即97年3
    月9日至3月19日期間）後，既曾因故意犯罪而受有期徒刑以
    上刑之宣告，依刑法第74條第1項第1款規定，即不符緩刑之
    要件，是被告吳孟勳請求准予緩刑，自於法不合。
  (2)至被告李思儀於97年3月間即曾因犯刑法第212條、第216條
    行使偽造特種文書罪及刑法第339條第1項詐欺罪，經臺灣板
    橋地方法院檢察署檢察官98年度調偵字第718號為緩起訴在
    案等情，有本院被告李思儀前案紀錄表（詳本院卷第16 頁
    至第20頁），及卷附前開緩起訴處分書在卷足考（詳99年度
    偵字第28932號偵查卷第32頁至第33頁）。則被告李思儀雖
    符刑法第74條第1項第1款、第2款所定緩刑之要件，然審酌
    被告李思儀97年3月間即因犯相類案件而遭檢察官為緩起訴
    ，足見素行不佳，且其明知未具律師資格，竟為圖營利，藉
    共同被告吳孟勳與具有合法律師資格之吳孟勳律師同名之機
    會，招攬訴訟業務，致令被害人簡理虹陷於錯誤而委聘其代
    為處理訴訟事件，除因此詐取被害人簡理虹財物，及可能損
    及吳孟勳律師之聲譽外，更影響一般民眾對合法執行律師業
    務者之信賴，有害國家民主法治之正常發展，若未為適當懲
    罰，難以令其警惕，殊不宜為緩刑之宣告。故被告李思儀請
    求緩刑，亦無可採。
(三)綜上，被告二人上訴俱為無理由，應予駁回。
三、據上論結，應依刑事訴訟法第373條、第368條，判決如主文
    。
本案經檢察官賴正聲到庭執行職務。
中    華    民    國   100    年    10    月    25    日
                  刑事第三庭  審判長法  官  陳博志
                                    法  官  陳如玲
                                    法  官  許仕楓
以上正本證明與原本無異。
不得上訴。
                                    書記官  彭威翔
中    華    民    國   100    年    10    月    25    日